# 请教陈版房地产企业对施工单位的罚款入账规范

提问人：叶子 luck 时间：2022-09-14 15:07:42
房地产企业对施工单位的罚款应该入营业外收入还是冲减工程成本？有什么会计准则依据吗？

回答人：chenyiwei
如果该罚款是为了补偿特定的损失事项（已发生且已计入房地产企业的损益），则该罚款首先贷记该损失事项原计入的损益科目，如有超出的，再计入营业外收入；如果没有具体对应的损失项目，则直接贷记营业外收入 。